臺灣苗栗地方法院刑事判決
111年度訴字第218號
公  訴  人  臺灣苗栗地方檢察署檢察官
被      告  魏嘉鴻



指定辯護人  徐祐偉律師
被      告  蔡承致



選任辯護人  羅健瑋律師
上列被告等因違反毒品危害防制條例案件，經檢察官提起公訴 
（111年度偵字第565號、111年度偵字第1084號），本院判決如
下：
    主  文
乙○○共同犯販賣第三級毒品而混合二種以上之毒品未遂罪，處有
期徒刑壹年。扣案如附表編號1、2、4所示之物沒收。
甲○○共同犯販賣第三級毒品而混合二種以上之毒品未遂罪，處有
期徒刑貳年。緩刑伍年，並應向指定之政府機關、政府機構、行
政法人、社區或其他符合公益目的之機構或團體，提供壹佰伍拾
小時之義務勞務，及應接受法治教育課程肆場次，緩刑期間付保
護管束。扣案如附表編號1、5所示之物沒收。
　　犯罪事實
一、乙○○、甲○○明知4-甲基甲基卡西酮、甲基-N,N-二甲基卡西
    酮，均屬毒品危害防制條例第2條第2項第3款所列管之第三
    級毒品，竟共同基於意圖營利而販賣第三級毒品而混合二種
    以上之毒品之犯意聯絡，由甲○○透過通訊軟體Facetime帳號
    ，對外尋求欲購買毒品之買家，如有購毒者與之聯繫，則通
    知乙○○，由乙○○、甲○○取得毒品貨源，再與購毒者進行毒品
    交易。民國111年1月7日，甲○○先與喬裝買家之員警聯繫毒品
    交易事項，甲○○並與喬裝買家之員警聯繫約定時間、地點、
    數量、價金等交易事宜，雙方約定買賣含有第三級毒品4-甲
    基甲基卡西酮、甲基-N,N-二甲基卡西酮之毒品咖啡包，價
    金新臺幣（下同）2萬元，再由乙○○與甲○○聯繫毒品交貨事
    項，隨即由乙○○於同日中午12時34分許，在苗栗縣頭份市公
    園六街與公北三路路口，與喬裝買家之員警碰面欲進行交易
    ，抵達後，即當場為警逮捕而未遂，嗣後並查獲如附表所示
    之物，始悉上情。
二、案經苗栗縣警察局移請臺灣苗栗地方檢察署檢察官偵查起訴
    。　　　　
    理  由
壹、證據能力部分：
一、按被告以外之人（包括證人、鑑定人、告訴人、被害人及共
    同被告等）於審判外之陳述雖不符刑事訴訟法第159 條之1
    至之4 等4 條之規定，而經當事人於審判程序同意作為證據
    ，法院審酌該言詞陳述或書面陳述作成時之情況，認為適當
    者，亦得為證據；當事人、代理人或辯護人於法院調查證據
    時，知有刑事訴訟法第159 條第1 項不得為證據之情形，而
    未於言詞辯論終結前聲明異議者，視為有前項之同意，同法
    第159 條之5 定有明文。立法意旨在於傳聞證據未經當事人
    之反對詰問予以核實，原則上先予排除。惟若當事人已放棄
    反對詰問權，於審判程序中表明同意該等傳聞證據可作為證
    據；或於言詞辯論終結前未聲明異議，基於尊重當事人對傳
    聞證據之處分權，及證據資料愈豐富，愈有助於真實發見之
    理念，且強化言詞辯論主義，使訴訟程序得以順暢進行，上
    開傳聞證據亦均具有證據能力。本案下列引用之供述證據，
    檢察官、被告2人及辯護人均未於言詞辯論終結前聲明異議
    ，本院審酌該等證據作成之客觀情況均無不當，與待證事實
    攸關，並無不宜作為證據之情事，依刑事訴訟法第159 條之
    5 之規定，具有證據能力。
二、又本案判決以下所引用之非供述證據，均係依法定程序合法
    取得，與本案均具有關聯性，業經本院依法踐行調查證據程
    序，檢察官、被告2人及辯護人均不爭執各該證據之證據能
    力，亦查無依法應排除其證據能力之情形，亦均具證據能力
    。
貳、實體方面：
一、上揭犯罪事實，業據被告乙○○、甲○○於偵查中、審理時均坦
    承不諱。經查，被告2人上揭販賣第三級毒品而混合二種以
    上之毒品未遂犯行，除據被告2人之上開自白外，復有搜索
    扣押筆錄、扣押物品目錄表、本院扣押物品清單、扣押筆錄
    、苗栗縣警察局刑事警察大隊刑案蒐證相片、犯嫌乙○○與暱
    稱阿致之男子通訊軟體FACETIME截圖翻拍、0000000苗栗刑
    大誘捕偵查通話紀錄截圖、甲○○0000-000000手機截圖訊息
    、警方執行誘捕偵查時透過Facetime與販毒專線帳號「love
    7070000000il.com」語音通話譯文表、衛生福利部草屯療養
    院草療鑑字第1110100030號鑑驗書（偵565卷第45頁、第47
    頁、第49頁、第51頁至59頁、第85頁至91頁、第167頁至169
    頁、偵1084卷第27頁至33頁、第35頁、第37頁、第39頁至47
    頁、第49頁至55頁、本院卷第57頁至59頁）在卷可稽，並有
    扣案如附表編號1、2、4、5所示之物足資佐憑，另查我國查
    緝毒品交易之執法甚嚴，對於販賣毒品者均科以重度刑責。
    又販賣毒品既係違法行為，當非可公然為之，亦無公定價格
    ，且容易分裝並增減份量，而每次買賣之價量，可能隨時依
    雙方關係深淺、資力、需求量及對行情之認知、來源是否充
    裕、查緝是否嚴謹、購買者被查獲時供述購買對象之可能風
    險之情評估等情形，而異其標準，非可一概而論；販賣之人
    從價差或量差中牟利之方式雖異，其意圖營利之販賣行為則
    同一。且毒品量微價高，取得不易，倘若非有利可圖，一般
    人當無干冒重度刑責而提供毒品給他人之可能。況如喬裝購
    毒者之員警與被告間並無特殊之親屬情誼，則倘非有利可圖
    ，被告2人應無平白費時、費力交付毒品給購毒者，況經被
    告乙○○於偵查中供陳本案若交易成功，其可獲報酬為新臺幣
    （下同）3000元，其餘價金則會交由甲○○取走等語（偵565
    卷第119頁）甚明，故被告2人上揭販賣第三級毒品而混合二
    種以上之毒品未遂犯行，在主觀上確有營利之販賣意圖，允
    無疑義。綜上，本案事證明確，被告2人犯行堪以認定，應
    依法論科。
二、論罪科刑：
（一）109年7月15日修正施行之毒品危害防制條例增定第9條第3
       項，謂：「犯前5條之罪（按即毒品危害防制條例第4條
      至第8條）而混合2種以上之毒品者，適用其中最高級別毒
      品之法定刑，並加重其刑至二分之一。」。該條項所稱之
      「混合」，係指將2種以上之毒品摻雜調合，無從區分而
      言（如置於同一包裝）。考其立法目的，係因目前毒品查
      緝實務，施用混合毒品之型態日益繁多，且因混合毒品之
      成分複雜，施用後所造成之危險性及致死率均高於施用單
      一種類者，為加強遏止混合毒品之擴散，爰增定犯毒品危
      害防制條例第4條至第8條之罪，而有混合2種以上毒品之
      情形者，加重其刑至二分之一。此規定係就犯罪類型變更
      之個別犯罪行為予以加重，當屬刑法分則加重之性質而成
      為另一獨立之罪。申言之，以販賣混合同屬第三級毒品者
      為例，既因其所販賣之客體摻雜多種第三級毒品成分，而
      具有較高之人體危害性，故應以「販賣第三級毒品而混合
      二種以上毒品罪」之獨立罪名論處，以示其刑法分則加重
      之特殊形態，有別於原本所犯之「販賣第三級毒品罪」。
      經查，被告乙○○、甲○○所販賣之毒品經送鑑定結果，扣案
      如附表編號1、2所示之毒品咖啡包均含有附表各該編號所
      示之第三級毒品成分，有前揭衛生福利部草屯療養院草療
      鑑字第1110100030號鑑驗書附卷可參，均係同一包裝內摻
      雜調合有2種以上之第三級毒品，自屬該條項所稱之混合2
      種以上之毒品。
（二）按刑事偵查技術上所謂之「釣魚偵查」，係指對於原已犯
      罪或具有犯罪故意之人，以設計引誘之方式，使其暴露犯
      罪事證，而加以逮捕或偵辦而言，此純屬偵查犯罪技巧之
      範疇，並未違反憲法對於基本人權之保障，且於公共利益
      之維護有其必要性存在，故依「釣魚」方式所蒐集之證據
      資料，原則上非無證據能力。而所謂「陷害教唆」，則指
      行為人原不具犯罪之故意，純因司法警察之設計教唆，始
      萌生犯意，進而實行犯罪構成要件之行為者而言，因係以
      引誘或教唆犯罪之不正當手段，使原無犯罪故意之人因而
      萌生犯意，實行犯罪行為，再進而蒐集其犯罪之證據，予
      以逮捕偵辦，此種誘人犯罪之手段顯已違反憲法對於基本
      人權之保障，且已逾越偵查犯罪之必要程度，對於公共利
      益之維護並無意義，其因此所取得之證據資料，應不具有
      證據能力。又於俗稱「釣魚」或「誘捕偵查」之情形，因
      毒品買者為協助警察辦案佯稱購買，而將販賣者誘出以求
      人贓俱獲，因其無實際買受之真意，且在警察監視之下伺
      機逮捕，事實上亦不能真正完成買賣，則該次行為，僅能
      論以販賣未遂（最高法院100年度台上字第4498號判決意
      旨參照）。另行為人如原即有販賣毒品營利之犯意，雖因
      經警設計誘捕，致實際上不能完成毒品交易，然因其原即
      具有販賣毒品之意思，客觀上又已著手於販賣行為，仍應
      論以販賣毒品未遂罪（最高法院102年度台上字第3427號
      判決意旨參照）。本件係員警依網路上之販毒訊息而喬裝
      購毒者與被告甲○○聯繫碰面交易事宜，被告甲○○遂將交易
      事宜告知被告乙○○，被告乙○○依約持混合兩種第三級毒品
      之咖啡包到場與佯裝成買家之員警碰面，顯已著手實行販
      賣第三級毒品而混合二種以上之毒品罪，惟員警係為實施
      誘捕偵查而佯為買家，以求人贓俱獲，無實際買受真意，
      事實上不能真正完成買賣，則被告就該販賣行為，僅能論
      以販賣第三級毒品而混合二種以上之毒品未遂罪。
（三）被告乙○○、甲○○間，就上開販賣第三級毒品而混合二種以
      上之毒品未遂犯行，具有犯意聯絡及行為分擔，為共同正
      犯。
（四）是核被告乙○○、甲○○所為，係犯毒品危害防制條例第9條
      第3項、同法第4條第6項、第3項之販賣第三級毒品而混合
      二種以上毒品未遂罪。
（五）毒品危害防制條例第9條第3項之加重事由：
　　　被告2人販賣第三級毒品而混合二種以上之毒品未遂罪，
      應依毒品危害防制條例第9條第3項之規定，除適用其中最
      高級別即販賣第三級毒品之法定刑外，並加重其刑。　　
（六）刑法第25條第2項規定之減輕事由：
　　　被告2人已著手於販賣第三級毒品而混合二種以上之毒品
      罪之實行，惟佯裝買家之警員自始並無向被告2人購毒之
      真意，而未生交易成功之既遂結果，應屬未遂犯，均依刑
      法第25條第2項規定，按既遂犯之刑減輕其刑。　　　
（七）毒品危害防制條例第17條第2項規定之減輕事由：
　　　按毒品危害防制條例第17條第2項規定：「犯第4條至第8
      條之罪於偵查及歷次審判中均自白者，減輕其刑。」，被
      告2人於偵查及審判中均自白本件販賣第三級毒品而混合
      二種以上之毒品未遂罪，應依上開規定減輕其刑。　
（八）毒品危害防制條例第17條第1項規定之減輕事由：
　  ⒈被告乙○○部分：　　
　　　按毒品危害防制條例第17條第1 項所謂「供出毒品來源，
      因而查獲其他正犯或共犯者，減輕或免除其刑」，係指具
      體提供毒品來源之資訊，使具有調查或偵查犯罪職權之公
      務員知悉而對之發動調查或偵查，並據以破獲毒品來源之
      人及其犯行而言。而其中所謂「查獲」，除指查獲該其他
      正犯或共犯外，並兼及被告所指其毒品來源之事（最高法
      院110 年度台上字第2936號判決意旨參照）。本案因被告
      乙○○之供述而查獲其所述之本案共犯即甲○○等情，並有員
      警職務報告、臺灣苗栗地方檢察署111年5月10日苗檢松 
      月111偵565字第1119011402號函（本院卷第75頁至79頁、
      第101頁）附卷可參，揆諸上開說明，自應依毒品危害防
      制條例第17條第1 項規定減輕其刑。　
　　⒉被告甲○○部分：
　　　按毒品危害防制條例第17條第1項關於供出毒品來源，減
      免其刑寬典規定，其中所稱「供出毒品來源」，依其文義
      及立法目的解釋，係指供出與其所犯有關的「本案毒品來
      源」而言，若被告所供出的資訊與自己所犯的本案無關，
      僅能認為提供他案線報，縱然警方因而查獲他案的正犯或
      共犯，祇能就其和警方合作的犯罪後態度，於本案量刑時
      加以斟酌，尚不能逕依上揭規定予以減輕或免除其刑。具
      體而言，所謂「供出毒品來源，因而查獲」，須被告詳實
      地供出自己的毒品來源具體事證，因而使有偵查（或調查
      ）犯罪職權的公務員知悉，而對該上游人員發動偵查（或
      調查），並因而破獲其犯罪者而言，反之，則無此減刑寬
      典的適用（最高法院107年度台上字第4524號判決意旨參
      照）。臺灣苗栗地方檢察署檢察官雖函覆本案有因被告甲
      ○○之供述而查獲上手（見該署111年6月21日苗檢松月111
      偵1084字第1119015031號函及檢附之起訴書，本院卷第13
      9頁至143頁），及辯護人固為被告甲○○請求依照毒品危害
      防制條例第17條第1項減刑等語（本院卷第185頁），惟審
      諸該函所附之起訴書內容，係以被告所述之該上手於本案
      後之110年2月9日與喬裝買家之警察為毒品交易之案件為
      查獲起訴之標的，該案既係本案查獲後所生之犯行，顯與
      本案無涉，可見被告甲○○雖有供述毒品來源，並配合警方
      查緝，但該上手遭查獲之案件，顯與本案被告乙○○、甲○○
      販賣與喬裝買家之警察第三級毒品而混合二種以上之毒品
      未遂犯行之毒品來源並無關聯，自無上開減免其刑規定之
      適用。　　　　
（九）又因被告乙○○、甲○○有前開加重事由及二種以上之減輕事
      由，爰均依刑法第70條、第71條規定之順序先加重後減輕
      及遞減之；被告乙○○部分，並依刑法第71條第2項規定，
      先依較少之數減輕之。
（十）本件不適用刑法第59條之事由：
      被告甲○○之辯護人雖為被告甲○○主張本件販賣第三級毒品
      而混合二種以上之毒品未遂犯行，請求依照第59條規定予
      以酌減其刑等語，惟查，被告2人販賣第三級毒品行為，
      不僅直接戕害購毒者身心健康，對施用毒品者之家庭帶來
      負面影響，並有滋生其他犯罪之可能，對社會所生危害程
      度非輕。另考量本案係被告甲○○在通訊軟體暗示可販賣毒
      品，被告乙○○則依約外送交易毒品，本件可接觸之客源更
      多，且扣案之毒品數量不少，加速毒品廣泛流竄，惡性匪
      淺，倘遽予憫恕而依刑法第59條規定減輕其刑，除對被告
      2人難收改過遷善之效，無法達到刑罰特別預防之目的外
      ，亦易使其他販毒者心生投機、甘冒風險繼續販毒，無法
      達到刑罰一般預防之目的，甚且架空法定刑度而違反立法
      本旨。並審酌被告2人販賣第三級毒品而混合二種以上之
      毒品罪最輕法定本刑為7 年以上有期徒刑，被告2人就犯
      罪事實欄所為已依毒品危害防制條例第17條第2項、刑法
      第25條第2 項減輕其刑並遞減之，被告乙○○再依照毒品危
      害防制條例第17條第1項遞減其刑，實均難認有何情輕法
      重之處，客觀上亦未足引起一般同情，洵無適用刑法第59
      條規定酌減其刑之餘地，附此敘明。
（十一）爰以行為人之責任為基礎，審酌被告2人年紀尚輕，不
        思循正途賺取金錢，明知上開毒品為毒品危害防制條例
        所列管之第三級毒品，不得非法販賣，且第三級毒品對
        於他人身心健康、社會秩序之危害至深且鉅，施用毒品
        者容易上癮而戒除不易，仍無視於國家杜絕毒品之禁令
        ，被告2人分工合作，使用傳播方式無遠弗屆之網路通
        訊軟體，由被告甲○○與購毒者接洽交易事宜，被告乙○○
        並擔任尋找貨源及依指示攜帶混合兩種第三級毒品之咖
        啡包到場，共同著手販賣第三級毒品而混合二種以上之
        毒品欲牟利，加速毒品擴散，肇生他人施用毒品之來源
        ，戕害國民身心健康，且有孳生其他犯罪之可能，犯罪
        所生危害程度非輕，所為實不足取；另考量被告2人著
        手販賣之毒品數量、價格、共同販賣毒品參與程度及角
        色；兼衡其等素行（見臺灣高等法院被告前案紀錄表，
        本院卷第11頁至29頁）、被告2人犯後均坦承犯行，且
        被告2人犯後均曾配合警方實施誘捕偵查因而查獲多名
        毒品上游之態度，並衡以其等犯罪之動機、目的、智識
        程度（被告乙○○之學歷為國中畢業；被告甲○○之學歷為
        高中畢業）、其等家庭經濟生活狀況（均詳本院卷第18
        6頁至187頁）等一切情狀，分別量處如主文所示之刑。
        　
（十二）緩刑部分：
　　 1、審酌被告甲○○固因本案而觸法，然其此前並無任何前科
        ，此有其臺灣高等法院被告前案紀錄表在卷可參，復於
        本案犯罪後始終坦認犯行，並積極配合警方實施誘捕偵
        查而查獲眾多其他案件之毒品來源，均如前述，且自其
        著手販賣之毒品種類及數量觀之，堪認其當係因一時貪
        念，為賺取利潤，因而失慮犯下本案致罹刑典，諒其經
        此起訴、審判程序，理當知所警惕，信無再犯之虞。復
        因被告甲○○現有穩定工作（見卷附服務證明書，本院卷
        第209頁），如令其入監服刑，亦可能導致其遭標籤化
        ，而難於刑罰執行完畢後再度尋求就業或融入社會，尚
        非妥適。是本院再三斟酌，認前開所宣告之刑以暫不執
        行為適當，爰依刑法第74條第1項第1款之規定，併予宣
        告如主文所示之緩刑期間，以啟自新。又考量被告甲○○
        犯罪之動機及情節，且為使被告甲○○得以建立正確觀念
        ，回歸正常生活，除命其提供義務勞務以思記取教訓並
        拓展其個人視野外，因被告甲○○欠缺法治觀念，而有命
        其接受法治教育促其認知並遵守法律之必要，爰依刑法
        第93條第1項第2款、第74條第2項第5款、第8款等規定
        ，併諭知緩刑期內付保護管束，及應於緩刑期間內提供
        義務勞務及命接受法治教育均如主文所示，期使被告甲
        ○○能從中深切記取教訓，並由觀護人予以適當督促，避
        免被告甲○○再度犯罪並回歸正常生活。至若被告甲○○違
        反本院所定前開負擔情節重大，足認原宣告之緩刑難收
        預期效果，而有執行刑罰之必要者，得撤銷緩刑之宣告
        ，附此敘明。
　　 2、又被告乙○○曾於110 年間因公共危險案件，經法院判處
        有期徒刑4月確定，此有其臺灣高等法院被告前案紀錄
        表（本院卷第25頁）附卷可參，是被告乙○○並不符合緩
        刑宣告之條件，自不得依刑法第74條第1項之規定宣告
        緩刑，附此敘明。　　　
三、沒收：
（一）扣案如附表編號1、2所示之毒品咖啡包共100包，經送驗
      檢出第三級毒品4-甲基甲基卡西酮、甲基-N ,N-二甲基卡
      西酮成份，有前揭衛生福利部草屯療養院草療鑑字第1110
      100030鑑驗書鑑定書（111偵565卷第167頁至169頁）可佐
      ，且扣案如附表編號1、2所示之毒品咖啡包為被告乙○○因
      本案販賣而攜帶至現場，遭當場查獲之毒品，且扣案如附
      表編號1所示之毒品咖啡包為被告甲○○所有，均屬違禁物
      ，應依刑法第38條第1項規定宣告沒收，而直接包裏上開
      毒品之外包裝袋，無論依何種方式仍有極微量之毒品殘留
      而無法完全析離，同應依刑法第38條第1項規定併予沒收
      之。至送鑑耗損之毒品既已滅失，自無庸再為沒收之諭知
      。
（二）扣案如附表編號4、5所示之IPHONE廠牌行動電話2支，分
      別係被告2人持有，用以聯絡本案販賣第三級毒品咖啡包
      之用，亦據被告2人供明在卷，並有前揭0000000苗栗刑大
      誘捕偵查通話紀錄截圖、犯嫌甲○○0000-000000手機截圖
      訊息、犯嫌乙○○與暱稱阿致之男子通訊軟體FACETIME截圖
      翻拍照片、警方執行誘捕偵查時透過Facetime與販毒專線
      帳號「love7070000000il.com」語音通話譯文表附卷可參
      ，應依毒品危害防制條例第19條第1項規定，分別對被告
      乙○○、甲○○宣告沒收。
（三）至本案另有扣案如附表編號3所示之物，業經被告乙○○於
      本院準備程序中供陳：扣案如附表編號3所示之IPHONE廠
      牌行動電話，是我個人使用的，跟本案沒有關係等語（本
      院卷第119頁至120頁），核與本案無涉，自無從宣告沒收
      。　　　　　
據上論斷，應依刑事訴訟法第299條第1項前段（依刑事判決精簡
原則，僅記載程序法條），判決如主文。
本案經檢察官黃棋安提起公訴，檢察官彭郁清到庭執行職務。 
　　　　　
中　　華　　民　　國　　111 　年　　8 　　月　　30　　日
            刑事第三庭審判長法  官  魏宏安
                            法  官  許文棋
                            法  官  王瀅婷　
以上正本證明與原本無異。
如不服本判決應於收受判決後20日內向本院提出上訴書狀，並應
應敘述具體理由。其未敘述上訴理由者，應於上訴期間屆滿後20
日內向本院補提理由書(均須按他造當事人之人數附繕本)「切勿
逕送上級法院」。
 　　                     　書記官　許雪蘭　　　　　
中　　華　　民　　國　　111 　年　　8 　　月　　30　　日
附錄論罪科刑之法條全文：  
毒品危害防制條例第9條
成年人對未成年人販賣毒品或犯前三條之罪者，依各該條項規定
加重其刑至二分之一。
明知為懷胎婦女而對之販賣毒品或犯前三條之罪者，亦同。
犯前五條之罪而混合二種以上之毒品者，適用其中最高級別毒品
之法定刑，並加重其刑至二分之一。
毒品危害防制條例第4條
製造、運輸、販賣第一級毒品者，處死刑或無期徒刑；處無期徒
刑者，得併科新臺幣3千萬元以下罰金。
製造、運輸、販賣第二級毒品者，處無期徒刑或10年以上有期徒
刑，得併科新臺幣1千5百萬元以下罰金。
製造、運輸、販賣第三級毒品者，處7年以上有期徒刑，得併科
新臺幣1千萬元以下罰金。
製造、運輸、販賣第四級毒品者，處5年以上12年以下有期徒刑
，得併科新臺幣5百萬元以下罰金。
製造、運輸、販賣專供製造或施用毒品之器具者，處1年以上7年
以下有期徒刑，得併科新臺幣1百50萬元以下罰金。
前五項之未遂犯罰之。

【扣押物附表】：
編號 物品名稱 數量 持有人 1 第三級毒品咖啡包(白色包裝，含有第三級毒品4-甲基甲基卡西酮、甲基-N ,N-二甲基卡西酮成份) 50包 (毛重201.63公克) 被告乙○○ （備註：編號1所示之毒品咖啡包係被告甲○○所有） 2 第三級毒品咖啡包(黑色包裝，含有第三級毒品4-甲基甲基卡西酮、甲基-N ,N-二甲基卡西酮成份) 50包 (毛重154.84公克)  3 Iphone7粉紅色行動電話（含sim卡，IMEI：000000000000000） 1支  4 Iphone7黑色行動電話（含sim卡，IMEI：000000000000000） 1支  5 Iphonel2行動電話（含sim卡，IMEI：000000000000000） 1支 被告甲○○